【裁判字號】    88,簡上,202
【裁判日期】    890119
【裁判案由】    給付票款
【裁判全文】
臺灣士林地方法院民事判決  八十八年度簡上字第二○二號
    上  訴  人  乙○○
    被上訴人    甲○○
右當事人間請求給付票款事件，上訴人對於中華民國八十八年三月二十三日本院士林
簡易庭八十八年度士簡字第一０七號第一審判決提起上訴，本院判決如左：
    主  文
上訴駁回。
第二審訴訟費用由上訴人負擔。
原判決所命給付，上訴人如於假執行程序實施前，以新台幣壹佰參拾壹萬伍仟捌佰元
為被上訴人預供擔保後，得免為假執行。
    事  實
甲、上訴人方面：
  一、聲明：
  （一）原判決廢棄。
  （二）被上訴人在第一審之訴駁回。
  二、陳述：除與原審判決書所載者相同茲予引用外，補稱：
      上訴人與被上訴人毫無生意往來，系爭支票原係簽發給華廈公司，惟簽發時不
      知該公司之全銜，故上訴人並於系爭支票為禁止背書轉讓之空白支票，豈知背
      書人江翠玲持系爭支票向被上訴人調借款項而交付，被上訴人應向江翠玲求償
      。
乙、被上訴人方面：
  一、聲明：如主文所示。
  二、陳述：除與原審判決書所載者相同茲予引用外，補稱：
      系爭支票雖有記載禁止背書轉讓，然該支票未記載受款人，故仍可轉讓，被上
      訴人經由背書取得系爭票據，自可請求上訴人即發票人給付票款。
    理  由
一、被上訴人於原審起訴主張：其執有上訴人簽發、發票日八十七年一月十六日、以
    臺灣中小企業銀行南京東路分行為付款人、面額新臺幣（下同）一百三十一萬五
    千八百元之第0000000號支票一紙，屆期提示竟不獲兌現之事實，業據提
    出與其所述相符之支票及退票理由單影本各一紙為證。上訴人對支票之真正不爭
    執，但以系爭支票乃背書人江翠玲向被上訴人調借款項而交付，被上訴人應向江
    翠玲求償，且上訴人於簽發支票時並為禁止背書轉讓云云置辯。
二、按在票據上簽名者，依票上所載之文義負責；發票人對於執票人應照支票文義擔
    保支票之支付；又執票人向支票債務人行使追索權時，得請求自為付款提示日起
    之利息，如無約定利率者，依年利六釐計算；票據法第五條第一項、第一百二十
    六條、第一百三十三條、第一百四十四條規定甚明。上訴人既為支票之發票人，
    被上訴人請求上訴人給付票款，自無不合。至於背書人江翠玲依法固亦應負連帶
    給付票款之責任，但上訴人尚不得執此作為拒絕給付票款之理由。復按記名匯票
    發票人有禁止轉讓之記載者，不得轉讓。票據法第三十條第二項定有明文。查系
    爭支票其正面雖有「禁止背書轉讓」之記載，但上訴人自認系爭支票並未記載受
    款人，為無記名票據，且有系爭支票之影本在卷可稽，揆諸上開規定，自不生禁
    止背書轉讓之效力。被上訴人仍可依背書而取得系爭票據之權利，從而原審以被
    上訴人請求上訴人給付系爭票款及自支票提示翌日起至清償日止按法定利率計算
    之遲延利息，應予准許，經核於法洵無違誤。上訴意旨，仍執陳詞，並以伊禁止
    背書轉讓之記載應生效力，指摘原判決不當，聲明廢棄，難謂有理由。又上訴人
    陳明願供擔保聲請宣告免為假執，核無不合，爰酌定相當之擔保金額准許之。
三、據上論結，本件上訴為無理由，依民事訴訟法第四百三十六條之一第三項、第四
    百四十九條第一項、第七十八條、第四百六十三條、第三百九十二條，判決如主
    文。
中      華      民      國    八十九    年      一      月     十九     日
                            臺灣士林地方法院民事第二庭
~B審判長法官  俞慧君
~B法      官  李玉卿
~B法      官  王俊雄
右為正本係照原本作成。
本件當事人須以本判決適用法律顯有錯誤為上訴理由時，始得於本判決送達後二十日
內向本院提出上訴狀，如已於本判決宣示後送達前提起上訴者，應於判決送達後十日
內補具上訴理由，（均按他造當事人之人數附繕本），並經本院許可後方得上訴最高
法院。
中      華      民      國    八十九    年      一      月     廿九     日
~B法院書記官  李育東


司法院資訊處製作；財團法人民間司法改革基金會備份。
